【裁判字號】    89,易,831
【裁判日期】    890516
【裁判案由】    違反動產擔保交易法
【裁判全文】
臺灣高雄地方法院刑事判決                          八十九年度易字第八三一號
    公  訴  人  臺灣高雄地方法院檢察署檢察官
    被      告  丙○○
右列被告因違反動產擔保交易法案件，經檢察官提起公訴（八十九年度偵字第三二五
號），本院判決如左：
    主  文
丙○○動產擔保交易之債務人，意圖不法之利益，將標的物遷移，致生損害於債權人
，處拘役參拾日，如易科罰金，以參佰元折算壹日。緩刑貳年。
    事  實
一、丙○○於民國八十八年四月十九日，以動產擔保交易附條件買賣之方式，與乙○
    ○（即萬泰輪業行）訂立契約書，約定以新臺幣（下同）三萬二千三百元，購買
    車牌ＫＰＬ－九○八號重型機車一部，分九期（即每月一期）付款，前五期應繳
    四千三百元，後四期應繳二千七百元，並約定未付清全部價款前，該車應放置在
    高雄縣鳳山市○○路台新村二巷七之一號，丙○○為動產擔保交易之債務人，
  對前開標的物僅得占有使用，不得任意遷移、出賣、出質、移轉、抵押或為其他
    處分。詎丙○○竟意圖不法之利益，於取得前開機車後，僅繳付三期價金，而自
    八十八年七月起，即拒不繳款，並將前開機車遷移至高雄市前鎮區，以致乙○○
    追索無著，受有損害。
二、案經萬泰輪業行代表人乙○○訴由臺灣高雄地方法院檢察署檢察官偵查起訴。
    理  由
一、右開事實，業據被告丙○○於本院審理時供承不諱，經核與告訴人萬泰輪業行即
    乙○○之代理人甲○○於偵審中指訴之情節相符，復有契約書、本票、存證信函
    、被告丙○○之身分證及萬泰輪業行營利事業登記證等影本各一件附卷足資佐證
    。被告遷移後既不為通知，於債權人對標的物占有權之行使，顯有妨礙，而其復
    未繼續繳款，其係意圖不法之利益甚明。被告雖辯稱伊於八十九年三月間曾前往
    雙方約定繳款之五甲店，惟該店業已遷移，伊始未繳款云云，然其既僅繳納三期
    價金，即將上開機車遷移，而未通知告訴人，又未繼續繳款，所為已符動產擔保
    交易法第三十八條之構成要件，縱被告所辯屬實，亦僅是本院量刑時之參酌，自
    不得以該犯罪成立後之清償行為，推論被告無前開犯行，更遑論其並無實際清償
  前開積欠之價金，是其前開所辯，自無足採。本件事證明確，被告犯行洵堪認定
    。
二、核被告係動產擔保交易之債務人，其將標的物遷移，使債權人無法追回，受有損
    害，核其所為，係犯動產擔保交易法第三十八條之罪。審酌被告並無前科，有臺
    灣高等法院被告全國前案紀錄表及臺灣高雄地方法院檢察署刑案資料查註紀錄表
    各一件附卷可稽，素行良好，又已與被害人間達成和解，有和解書一紙可憑，及
    犯後坦承犯行態度良好等一切情狀，量處如主文所示之刑，並諭知易科罰金之折
    算標準。末查被告前未曾受有期徒刑以上刑之宣告，有前開臺灣高等法院及臺灣
    高雄地方法院檢察署紀錄表可按，其因一時失慮，致觸犯本案犯行，惟犯後立即
    與被害人成立民事和解，已如前述，足見被告經此科刑之教訓，當知所警惕，而
    無再犯之虞，本院因認前開對其宣告之刑，以暫不執行為適當，爰併予宣告緩刑
    二年，以啟自新。
據上論斷，應依刑事訴訟法第二百九十九條第一項前段，動產擔保交易法第三十八條
，刑法第十一條前段、第四十一條、第七十四條第一款，罰金罰鍰提高標準條例第一
條前段、第二條，判決如主文。
中    華    民    國      八十九      年      五月      十六      日
                                  臺灣高雄地方法院刑事庭
                                      法  官  李麗珠
右正本證明與原本無異。
如不服本判決，應於判決送達後十日內，向本院提出上訴狀。
                                      書記官  簡鴻雅
中    華    民    國      八十九      年      五      月      十七      日
附錄本案判決論罪科刑法條：
動產擔保交易法第三十八條：
動產擔保交易之債務人，意圖不法之利益，將標的物遷移、出賣、出質、移轉、抵押
或為其他處分，致生損害債權人者，處三年以下有期徒刑、拘役或科或併科六千元以
下之罰金。


司法院資訊處製作；財團法人民間司法改革基金會備份。
